【裁判字號】    91,易,4052
【裁判日期】    920107
【裁判案由】    傷害等
【裁判全文】
臺灣高雄地方法院刑事判決                        九十一年度易字第四五二號
    公  訴  人  臺灣高雄地方法院檢察署檢察官
    被      告  甲○○  男 二.
右列被告因妨害自由等案件，經檢察官提起公訴（九十一年度偵字第七四一四號），
本院判決如左：
    主  文
甲○○無罪。
    理  由
一、公訴意旨略以：被告甲○○於民國九十一年二月二十六日九時許，駕駛車號八Ｍ
    —六九０七號自小客車，在高雄市○鎮區○○街八一號住處大樓之地下停車場，
    與告訴人丙○○○因會車發生糾紛，雙方乃互起口角，被告甲○○因而心生不滿
    ，基於傷害人身體之犯意，猛力踹倒告訴人丙○○○所騎乘之車號ＹＸＪ—五０
    九號輕型機車，致告訴人丙○○○重心不穩摔倒在地，受有右肘擦傷二×一公分
    、右膝二處挫擦傷四×０‧二公分及八×０‧二公分之傷害。被告甲○○並另以
    「你哪一天怎麼死的都不知道等言詞，及以隨地拾起之掃把一支追逐告訴人丙○○○之方式，恐嚇告訴人丙○○○，致告訴人丙○○○心生畏懼，幸為被告甲○○母親黃龍妹及時察覺攔阻，因認被告甲○○涉犯刑法第二百七十七條第一項之
    傷害罪嫌及同法第三百零五條之恐嚇罪嫌。
二、按犯罪事實應依證據認定之，無證據不得推定其犯罪事實，刑事訴訟法第一百五
    十四條定有明文。又認定不利於被告之事實，須依積極證據，苟積極證據不足為
    不利於被告事實之認定時，即應為有利於被告之認定，更不必有何有利之證據。
    另刑事訴訟法上所謂認定犯罪事實之證據，係指足以認定被告確有犯罪行為之積
    極證據而言，該項證據自須適合於被告犯罪事實之認定，始得採為斷罪資料（最
    高法院三十年上字第八一六號判例、最高法院二十九年上字第三一０五號判例參
    照）。又告訴人之指訴，本以使被告受刑事訴追或處罰為目的，故其陳述是否與
    事實相符，自應調查其他證據，以資審認，苟其所為攻擊之詞，尚有瑕疵，則在
    此瑕疵未予究明以前，即不能遽採為斷罪之基礎，亦有最高法院六十九年台上字
    第一五三一號判例可參。
三、公訴人認被告甲○○涉犯傷害、恐嚇犯行，無非係以告訴人丙○○○之指訴、證
    人乙○○○、黃龍妹之證述，及診斷證明書一紙為其論罪之依據。訊據被告甲○○堅決否認有何傷害、恐嚇告訴人丙○○○之犯行，辯稱：案發當時其開車至車
    庫門口欲出門，告訴人恰好將機車停放在車庫升降門處，其請告訴人將機車移開
    ，雙方乃發生口角，告訴人移動機車時將其所駕駛之汽車刮傷，雙方因而互相叫
    罵，其並未踹倒告訴人之機車及出言恐嚇告訴人等語。
四、經查：被告於前揭時地因會車而與告訴人發生口角之情，被告之供述核與告訴人
    之陳稱相符，堪信為真實。惟訊之證人乙○○○於本院審理中證稱：當日上午其
    在家休息聽見砰砰碰碰的聲音，乃走到陽台往下看，看到被告以腳踹倒告訴人之
    機車，地點在升降機，沒看到告訴人，沒聽到喊叫聲，不知當時機車係站立或倒
    在地上，不知被告係走到汽車右邊或左邊踢機車，當時被告知車頭往外要出升降
    機，告訴人之機車停在升降機靠右邊往內要進入，於偵查中則證稱：「我聽到碰
    一聲就打開二樓的後門看下去，看到被告車子門打開走到車子的右邊，用腳踢告
    訴人車子的右邊，我沒有看到機車上有無坐人，我沒有看到告訴人，被告有無恐
    嚇告訴人我沒有聽到，我看到被告踢完車就離開」，其對於案發當時告訴人之機
    車究停放被告所駕駛車輛車頭之右方或左方一節先後供述不一；且據告訴人所提
    出之診斷證明書上所載受傷部位均在身體右邊，然依證人乙○○○於偵查中所述
    被告係用腳踢告訴人機車右邊及告訴人陳稱係因機車倒下失去重心致身體擦撞牆
    壁而受傷等情，告訴人之機車當時應係朝左方倒下，則告訴人擦撞牆壁之受傷部
    分應為身體左半邊，何以告訴人提出之驗傷診斷證明書所載受傷部位係右肘及右
    膝，足認證人乙○○○於甚為接近案發時點之偵查中即已為有違常情之證述；況
    且，證人乙○○○於本院訊問當時既未看到告訴人何以知道該機車為告訴人所有
    時，語多保留不願正面回答，最後答稱不知該輛機車係何人所有，復於偵查中及
    本院中證稱：「我並沒有告訴告訴人說我有看到」、「是告訴人去找我的，我並
    沒有告訴告訴人我有無看到這件事」、「（問：偵查中為何知道要去作證？）是
    丙○○○跟我說他有收到傳票，但是他沒有跟我說發生什麼事，是丙○○○邀我
    去的」，證人乙○○○既未曾告知告訴人目睹案發經過之事，何以告訴人於收到
    檢察官之傳票後即商請證人乙○○○前往作證，且證人乙○○○不知告訴人究因
    何事收到傳票，何以仍願於開庭日前往作證，其作證經過及動機實令人生疑；綜
    合上情，證人乙○○○所為之證述有重大瑕疵，且與常情有違，尚難採為不利於
    被告之證據。又告訴人於警訊中係指稱：「‧‧‧甲○○即下車踹倒我機車右側
    ，並踹兩三下後，因機車倒下所以失去重心導致身體擦撞牆壁，造成右手與右腳
    擦傷‧‧‧」，據其所陳被告既係自機車右方踹倒機車且其所受傷勢為擦撞牆壁
    所致，何以其受傷部位係在身體右邊，是其指訴與前開證人乙○○○偵查中所述
    同有與常理有違之瑕疵，再者，觀之告訴人所提出機車相片，亦無從辨認機車車
    體有何遭人以腳踹倒在地之刮傷痕跡，是告訴人之指訴顯有重大瑕疵而難採信。
    至證人黃龍妹於警訊中雖證稱：伊至地下室看到被告與告訴人在爭吵，被告有拿
    掃把作勢要打告訴人但沒打到等語，惟據告訴人所指遭被告以「你哪一天怎麼死
    的都不知道」恐嚇之地點在升降機處而非在地下室，而據前開證人乙○○○所證
    當時僅聽到砰碰聲並未聽到喊叫聲，是尚無證據佐證告訴人所指遭被告恐嚇之情
    屬實。此外，本院復查無其他積極證據足資審認被告有何公訴人所指之傷害、恐
    嚇犯行，揆諸前揭法條及判例意旨，依法自應為被告無罪之諭知。
據上論斷，應依刑事訴訟法第三百零一條第一項，判決如主文。
本案經檢察官劉文婷到庭執行職務。
中      華      民      國    九十二    年      一      月      七      日
                                  臺灣高雄地方法院刑事第一庭
                                          法  官  黃  悅  璇
右正本證明與原本無異。
如不服本判決，應於判決送達後十日內，向本院提出上訴狀。
                                          書記官  沈      蘊
中    華    民    國      九十二      年      一      月      八      日


司法院資訊處製作；財團法人民間司法改革基金會備份。
